# 同一控制下的企业合并

提问人：zhzxlw 时间：2012-06-12 10:37:50
1 、“增资后，A公司控制B公司72.28%的股权”应是74.28% 2、“B公司 2010 年 12 月 31 日的注册资本为 700 万元”应是 2011 年 3 、模拟2010 年 12 月 31 日合并时少数股东权益为B净资产 10% 4 、 2011 年少数股东损益要分段算， 1-6 月为 B 净利润90%+7-12月净利润*（1-74.28%），与最终少数股东权益的差额通过其他调整。

回答人：chenyiwei
基本赞同。但有一个大前提是：甲乙之间必须有一致行动关系。不能仅仅因为甲乙是夫妻就认为二人之间必然存在一致行动关系，还是需要有其他客观证据来证明的。